【裁判字號】    99,竹小,222
【裁判日期】    990730
【裁判案由】    給付貨款
【裁判全文】
臺灣新竹地方法院民事小額判決         99年度竹小字第222號
原      告  仲信資融股份有限公司
法定代理人  乙○○
訴訟代理人  甲○○
被      告  丙○○
上列當事人間給付貨款事件，本院於民國99年7月13日辯論終結
，判決如下：
     主  文
被告應給付原告新臺幣玖萬玖仟柒佰伍拾元，及自民國九十九年
五月二十六日起至清償日止，按週年利率百分之五計算之利息。
訴訟費用新臺幣壹仟元由被告負擔。
本判決得假執行。
     事實及理由
一、原告主張：被告前向訴外人承盈國際事業有限公司（下稱承
    盈公司）訂購英文教材並採分期付款買賣方式繳款，分期總
    價為新台幣（下同）102,600元，並約定自民國99年2月10日
    起至102年1月10日止，共分36期，每期繳納2,850元，而訴
    外人承盈公司與原告間為分期付款買賣約定書債權受讓關係，
    此一受讓關係並載於分期付款買賣約定書第1條，是以上揭
    被告與訴外人承盈公司間之分期付款買賣所得請求給付之應
    收帳款，隨即讓售予原告，原告分別於99年2月6日及同年月
    10日撥打電話予被告，確認寄送之英文教材有無問題，被告
    表示沒有問題，惟被告僅繳付1期即未再依約繳納，依兩造
    之約定，被告顯已違約，其餘未到期部分視為全部到期，被
    告屢經催討均置之不理，爰依買賣及債權讓與之法律關係提
    起本訴訟，請求被告給付原告99,750元，及自支付命令送達
    翌日即99年5月26日起至清償日止，按週年利率百分之5計算
    之利息。
二、被告則以：99年2月2日前某日堉舜國際文化事業有限公司的
    陳承欽打電話給我推銷這套書，99年2月2日當日他帶著一疊
    學生卡片跑到我家推銷，說這一套書只有50個名額，保證我
    兒子3年可以通過全民英檢，當時他並沒有帶書，我於99年2
    月4日收到書，當天我就打電話到陳承欽公司去，跟他說怎
    麼把3年的東西1次都寄到我家，既然是分期付款，應該是我
    付部分的錢，你再給我部分的書，我當天就說要退書，陳承
    欽說我已經簽名了，要負法律責任，但我相信他會幫我處理
    ，因為他是1個老師，99年2月10日我又再打電話給陳承欽，
    問他為何沒有幫我處理，我說我沒有時間陪小孩使用這套書
    ，他說他可以把推銷獎金3,000元補助給我，我說不要，他
    說我寄還也沒有人會簽收，後來我才接到原告提出來電話譯
    文所示的這通電話，我當時認為是跟堉舜公司陳承欽買的，
    所以不知道要跟這通電話的人說要退書，99年3月8日晚上，
    陳承欽派家教老師來，該老師是女老師，又從新埔來我們家
    ，我不好意思跟她說不要上課，就打開教材讓她跟我兒子上
    課，3月9日我去桃園縣政府消費爭議調解委員會申訴等語置
    辯。
三、本院之判斷：
（一）本件原告主張之上開事實，業據其提出與其所述相符之分
      期付款申請表、分期付款買賣約定書、交貨確認錄音光碟
      及其譯文為證。被告則辯以：其簽約對象係訴外人堉舜國
      際文化事業有限公司，且已於收到英文教材後7日內向推
      銷英文教材之訴外人陳承欽表示要解除契約，自不必再支
      付未付之分期價款等詞置辯。故本件之爭點在於1.被告交
      易對象為何公司？原告是否有權請求被告給付買賣價金？
      2.被告是否已合法解除系爭分期付款買賣契約？3.被告應
      否給付剩餘之分期款總額99,750元？茲分述如下：
（二）被告交易對象為訴外人承盈公司，原告受讓訴外人承盈公
      司系爭買賣價金價權，自有權請求被告給付買賣價金：
    １被告固以其買賣交易對象係訴外人堉舜國際文化事業有限
      公司，非訴外人承盈公司為辯，並提出陳承欽之名片1紙
      為憑。惟查，原告提出之分期付款申請表上載出賣人係訴
      外人承盈公司，有其上蓋印之「承盈公司」及其統一編號
      章可稽，被告亦不否認該紙分期付款申請表上申請人簽名
      欄「丙○○」係其親簽，則其抗辯簽約對象係訴外人堉舜
      國際文化事業有限公司，即非可採。
    ２次按債權人得將債權讓與第三人；讓與債權時，該債權之
      擔保及其他從屬之權利，隨同移轉於受讓人；次按債權之
      讓與，非經讓與人或受讓人通知債務人，對於債務人不生
      效力；但法律另有規定者，不在此限；受讓人將讓與人所
      立之讓與字據提示於債務人者，與通知有同一之效力，民
      法第294條第1項前段、第295條第1項前段、第297條分別
      定有明定。查被告親簽之分期付款申請表「分期付款約定
      事項」及其與訴外人承盈公司簽訂之分期付款買賣約定書
      第1點均約定：「申請人及其連帶保證人於簽約時已充分
      知悉並同意，特約商得將請求支付分期價款之權利及依本
      契約規定所得之其他一切權利及利益讓與仲信資融（股）
      公司及其受讓人，同時授權仲信資融（股）公司（以下稱
      受讓人）管理帳務，不另為書面通知；受讓人對於案件否
      准並有最終同意權；案件審核通過後由仲信資融（股）公
      司一次付款予特約商以為收買應收帳款債權，申請人及其
      連帶保證人知悉並同意分期款項應繳付予仲信資融（股）
      公司」。本件原告既已受讓訴外人承盈公司對被告之分期
      價款債權，且由讓與人即訴外人承盈公司合法通知被告，
      原告自有權請求被告給付系爭買賣價金。
（三）被告並未合法解除系爭分期付款買賣約定書：
    １按訪問買賣指企業經營者未經邀約而在消費者之住居所或
      其他場所從事銷售，所為之買賣，消費者保護法第2條第
      11款定有明文；本件被告抗辯係訴外人陳承欽主動以電話
      並前往其住處推銷英文教材，為原告所不爭執，核屬訪問
      買賣，堪以認定。次按郵購或訪問買賣之消費者，對所收
      受之商品不願買受時，得於收受商品後7日內，退回商品
      或以書面通知企業經營者解除買賣契約，無須說明理由及
      負擔任何費用或價款，消費者保護法第19條第1項定有明
      文。系爭分期付款買賣約定書第6條亦約定：「如為訪問
      、郵購、傳真的買賣交易，並得自領受商品7日內無需理
      由，以信函通知或逕行將商品退回特約商，以為解除契約
      之意思表示，故申請人於領受商品時應即驗收，並於發現
      商品有瑕疵時應即通知特約商，申請人怠為瑕疵通知者，
      除依通常檢查不能發現之商品瑕疵外，視為承認所受領之
      物，標的物之危險自申請人占有標的物時起，由申請人自
      行承擔」，核與消費者保護法第19條第1項規定意旨相符
      ，故被告如對系爭英文教材不願買受時，自得於收受商品
      7日內不附理由且無須負擔費用將系爭英文教材退回或以
      書面通知出賣人承盈公司解除買賣契約。
    ２本件被告固辯稱其於99年2月4日收到系爭英文教材後，已
      於7日內即99年2月4日及99年2月10日向訴外人陳承欽為解
      除契約之意思表示，並提出快遞收據、通聯紀錄等件為證
      。惟查，被告並未依法律規定或系爭分期付款買賣約定書
      之約定，「退回」商品或以「書面」通知訴外人承盈公司
      解除系爭買賣契約，此為其是認為真；而被告提出之快遞
      收據僅能證明其於99年2月4日收到系爭英文教材，至於通
      聯紀錄上載之電話號碼與其提出之陳承欽名片上記載之聯
      絡電話並不相同，難以佐證其所辯已於7日內解除系爭買
      賣契約之辯解；又被告於本院明確表示：不聲請證人陳承
      欽到庭，因為陳承欽在桃園縣政府消費爭議調解委員會時
      跟我說我沒有證據等語（見99年7月13日調解程序筆錄）
      ，故被告顯然對於是否已於7日內合法解除系爭分期付款
      買賣契約未能舉證以實其說。參以本院當庭勘驗原告提出
      之99年2月10日交貨確認錄音光碟，其內容為如下：
      仲信：我這邊是跟承盈，就是堉舜訂英文教材嘛，妳後來
            有清點都有收到了嗎？
      丙○○：清點的話，我是有四箱，但是我沒有去清點多少
              多少的數量。
      仲信：那因為我們這邊有四箱，應該都有送過去就對了。
      丙○○：對。
      仲信：那我們這邊是要跟你通知，款項會從下個月3月10
            日開始配合繳款。
      丙○○：10號是嗎？
      仲信：對，每個月10號以前作繳款。
      丙○○：喔。
      仲信：那我們這邊會寄35張給妳。
      丙○○：啊？
      仲信：繳款單會一次寄給你收。
      丙○○：喔，一次多少？
      仲信：35張，你辦3年嘛。
      丙○○：對。
      仲信：那我們這邊配合35期的部分。
      丙○○：喔。
      仲信：那一期的金額是2,850元
      丙○○：好。
      仲信：那我們就是寄新竹市○○路○段59號這個地址嗎？
      丙○○：嗯。
      仲信：那跟妳作一下確認。
      丙○○：好
      仲信：謝謝妳喔，拜拜。
      上開內容核與原告提出附卷之譯文相符，被告對光碟內容
      為其與原告人員之對話亦是認屬實（見本院99年7月13日
      調解程序筆錄），故如被告確有解除系爭分期付款買賣契
      約之意思，何以於99年2月10日接獲原告人員撥打之確認
      電話中隻字未提，反在電話中與原告人員確認已收到英文
      教材及繳款單應送達之地址。尤其被告自承已於99年3月8
      日將原告寄送之英文教材開封以供訴外人承盈公司指派之
      家教向其兒子授課，綜上事證均足認定被告並未合法解除
      系爭分期付款買賣契約甚明。
（四）被告應給付剩餘之分期款總額99,750元：
      末查，被告與訴外人承盈公司簽訂之分期付款買賣約定書
      第12點約定：「申請人如有遲延付款、退票、信用貶落、
      銀行拒往、受假執行、假扣押、破產聲請、宣告、死亡等
      情事，所有未到期分期價款視為提前全部到期，應即償還
      ，並自遲延繳款或違約日起至清償日止，依年利率百分之
      20約定利率計收遲延利息」。本件原告合法受讓訴外人承
      盈公司對被告之分期價款債權，已析述如前，而被告自第
      2期起即未依約繳款而生遲延付款情事，為其所不爭執，
      依上開約定，所有未到期分期價款視為提前全部到期，被
      告所為抗辯均屬無理，詳如前述，則原告依系爭分期付款
      買賣約定書及債權讓與之法律關係起訴，請求被告給付99
      ,750元（2,850×35期），自支付命令送達被告翌日即99
      年5月26日起至清償日止，按週年利率5%計算之利息，為
      有理由，應予准許。
（五）本件係小額訴訟程序為被告敗訴之判決，爰依職權宣告假
      執行，並於判決時確定本件訴訟費用額。
四、據上論結，本件原告之訴為有理由，依民事訴訟法第436條
    之23、第436條第2項、第78條、第436條之19第1項、第436
    條之20，判決如主文。
中    華    民    國    99    年    7    月    30    日
                  新竹簡易庭    法  官
以上正本係照原本作成。
如對本判決上訴，非以違背法令為理由，不得為之，且須於判決
送達後20日內向本院提出上訴狀。
中    華    民    國    99    年    7    月    30    日
                                書記官  周育瑜

司法院資訊處製作；財團法人民間司法改革基金會備份。
